【裁判字號】    94,訴,770
【裁判日期】    950221
【裁判案由】    違反毒品危害防制條例
【裁判全文】
臺灣雲林地方法院協商程序宣示判決筆錄
    公  訴  人  臺灣雲林地方法院檢察署檢察官
    被      告  甲○○
    指定辯護人  公設辯護人  許俊雄
上列被告因94年度訴字第770 號違反毒品危害防制條例案件，經
檢察官提起公訴（94年毒偵字第910 號、第959 號、第972 號、
第1083號、第1121號）及移送併辦審理（94毒偵字第1910號、第
1945號、第2220號；95年度毒偵字第225 號），經檢察官聲請法
院改依協商程序而為判決，本院認為適當，同意由受命法官獨任
進行協商判決程序，於中華民國95年2 月21日下午3 時在本院刑
事第五法庭宣示判決，以代判決書，出席職員如下：
    法  官  蔡世芳
    書記官  葉政
    通  譯  陳秋敬
法官起立朗讀判決主文、犯罪事實要旨、處罰條文並告知上訴限
制、期間及提出上訴狀之法院，且諭知記載其內容：
一、主文：甲○○連續施用第壹級毒品，累犯，處有期徒刑壹年
    肆月，扣案之第壹級毒品海洛因伍小包（合計驗餘淨重零點
    貳捌壹捌公克）沒收銷燬之。扣案之夾鏈袋壹個，注射針筒
    蓋壹個、注射針筒壹支沒收。
二、犯罪事實要旨：
    甲○○前於民國90、91年間分別因施用第2級及第1級毒品案
    件，先後2次經觀察、勒戒後，均認無繼續施用毒品之傾向
    ，予以釋放，並由台灣雲林地方法院檢察署檢察官各於90年
    8月15日以90年度毒偵字第776號、91年12月26日以91年度毒
    偵字第1237號為不起訴處分確定；嗣於92年間，甲○○復因
    施用第1級毒品案件，經送強制戒治，並由台灣雲林地方法
    院檢察署檢察官於92年9月8日，以92年度毒偵字第501號、
    第557號、第576號、第636號、第638號、第666號提起公訴
    ，並經本院於92 年10月21日，以92年度訴字第515號判處有
    期徒刑1年4月確定，於93年1月28日起入監執行，至93年12
    月31日假釋出監，迄94年5月7日假釋期滿未經撤銷，視已執
    行完畢。本件強制戒治部分，於92年7月4日起入戒治所執行
    戒治，旋因戒治成效合格，獲裁定停止戒治，所餘戒治期間
    付保護管束，而於92年12月9日停止戒治離開戒治所，並於
    93年1月9日因毒品危害防制條例修正施行而報結。詎其仍不
    知悔改，於觀察、勒戒及強制戒治執行完畢釋放後5年內，
    更於假釋期間，基於施用第1級毒品之概括犯意，自94年2月
    底之某日起至95年1月13日下午5時止，在雲林縣二崙鄉○○
    村○鄰○○路71巷4號住處及附近農路上等處，以將毒品海洛
    因摻入香菸中點燃後吸食及以將海洛因毒品摻水放入針筒內
    注射血管之方式，約每月4、5次之頻率，連續施用第1級毒
    品海洛因多次。繼而分別於(一)94年4月18日16時5分許，因假
    釋中付保護管束向台灣雲林地方法院檢察署觀護人報到接受
    採尿送驗，檢出毒品嗎啡陽性反應、(二)94年5月3日13時許，
    在雲林縣二崙鄉○○村○○路旁豬舍，因涉竊盜罪嫌（另案
    移送）而為警帶回調查並採尿送驗，檢出毒品嗎啡陽性反應
    、(三)94年5月5日11時40分許，自行攜帶第1級毒品海洛因1
    小包（淨重0.11公克），至雲林縣警察局西螺分局二崙分駐
    所自首，經採尿送驗，檢出毒品嗎啡陽性反應、(四)94年5月
    16日7時45分，在上開住處為警查獲，並當場扣得第1級毒品
    海洛因1 小包（淨重0.0801公克）、(五)94年6月7日10時許，
    在上開住處為警查獲，並扣得第1級毒品海洛因1小包（淨重
    0.02公克）。(六)94年9月29日上午10時15分許，在雲林縣西
    螺鎮○○○路105巷34號旁之農路查獲，並扣得第1級毒品海
    洛因1小包淨重0.02公克，及其所有供施用毒品之器具夾鏈
    袋1 個、注射針筒蓋1個等物、(七)94年10月11日中午12時5分
    許，在雲林縣西螺鎮新豐里新社115號查獲，並扣得第1級毒
    品海洛因1小包淨重0.1公克、(八)94年11月22日晚間11時許，
    在其上開住處查獲，並扣得甲○○所有供施用毒品之器具注
    射針筒1支。(九)94年12月18日晚間11時29分許，為警依毒品
    危害防制條例第25條第2款規定採驗尿液，檢出毒品嗎啡之
    陽性反應後查獲。
三、處罰條文：毒品危害防制條例第10條第1 項、第18條第1 項
    前段，刑法第11條前段、第56條、第47條、第38條第2款。
四、協商判決除有刑事訴訟法第 455條之 4第 1項第 1款於本訊
    問程序終結前，被告撤銷協商合意或檢察官撤回協商聲請者
    ；第 2款被告協商之意思非出於自由意志者；第 4款被告所
    犯之罪非第455條之2第 1項所得以協商判決者；第 6款被告
    有其他較重之裁判上一罪之犯罪事實者；第 7款法院認應諭
    知免刑或免訴、不受理者情形之一，及違反同條第 2項「法
    院應於協商合意範圍內為判決；法院為協商判決所科之刑，
    已宣告緩刑或二年以下有期徒刑、拘役或罰金為限」等情形
    外，不得上訴。
五、本件如得上訴且不服本判決時，得自收受判決送達之日起十
    日內，向本院提出上訴狀（須附繕本），上訴於第二審法院
    。
六、依據刑事訴訟法第455條之9之規定，作成本宣示判決筆錄，
    以代判決書。
中    華    民    國    95    年    2     月    21    日
                  臺灣雲林地方法院刑六庭
                              書記官  葉  政
                              法  官  蔡世芳
以上筆錄證明與原本無異。
                              書記官  葉  政
中    華    民    國    95    年    3     月    1     日


司法院資訊處製作；財團法人民間司法改革基金會備份。
